ACORDAO-COMPLETO-2345415

ACÓRDÃO DE RELAÇÃO

ACÓRDÃO DE RELAÇÃO 10534/2019 ATA 35/2019 - PRIMEIRA CÂMARA

Acórdão 10534/2019-TCU-Primeira Câmara
Os Ministros do Tribunal de Contas da União, reunidos em sessão da Primeira Câmara, ACORDAM, por unanimidade, com fundamento nos arts. 1º, inciso V, e 39, inciso II, da Lei 8.443/92, c/c o art. 259, inciso II, e 143, inciso II, do Regimento Interno, em:
tornar insubsistentes os itens 9.1 e 9.3.2 do Acórdão 1529/2018-TCU-Primeira Câmara apenas em relação ao ato de montepio civil instituído em favor de Maria Letícia Gonçalves de Oliveira;
 considerar legal e ordenar o registro do ato de concessão de montepio civil instituído por Antônio Gonçalves de Oliveira em favor de Maria Letícia Gonçalves de Oliveira, em cumprimento à determinação proferida pelo Supremo Tribunal Federal no Mandado de Segurança 35784/DF;
 fazer as determinações contidas no item 1.7 da presente deliberação, de acordo com os pareceres emitidos nos autos:
1. Processo TC-Processo 004.882/2008-3 (PENSÃO CIVIL) 
	1.1. Interessados: Maria Leticia Gonçalves de Oliveira (XXX.631.341-XX) ; Maria da Paz Domingues Abreu Madeira (XXX.297.343-XX) ; Maria das Merces Oliveira (XXX.924.771-XX) 
	1.2. Órgão: Supremo Tribunal Federal
	1.3. Relator: Ministro Walton Alencar Rodrigues
	1.4. Representante do Ministério Público: Procurador Júlio Marcelo de Oliveira
	1.5. Unidade Técnica: Secretaria de Fiscalização de Pessoal (SEFIP) .
	1.6. Representação legal: Maria Zuleika de Oliveira Rocha (10.407/OAB-DF) ; Isabella Tanuy Goncalves; Caio Victor Vieira Mattos (10.575/OAB-MA) ; Pedro Paulo Romano Lopes (17.752/OAB-MA) ; Adriano Vitor Bringel Guimarães (16.002/OAB-MA) . 
	1.7. Determinações:
1.7.1. determinar ao Supremo Tribunal Federal que informe a Maria Letícia Gonçalves de Oliveira o teor do acórdão prolatado, encaminhando ao TCU, no prazo de trinta dias, comprovante da data de ciência pela interessada, nos termos do art. 4o, § 3o, da Resolução - TCU 170/2004; e 
	1.7.2. determinar à Secretaria de Fiscalização de pessoal (Sefip) que, nos termos da Questão de Ordem aprovada pelo Plenário do TCU em 8/6/2011, conforme disposto na Ata 22/2011-TCU-Plenário, encaminhe ao Departamento de Assuntos Extrajudiciais da AGU, bem como à Consultoria Jurídica do Tribunal (Conjur/TCU) , as informações necessárias ao acompanhamento do Mandado de Segurança 34.341/DF, que tramita no Supremo Tribunal Federal;
	1.7.3. após a adoção das providências mencionadas nos subitens anteriores, encaminhar os autos à Secretaria de Recursos para exame de admissibilidade de Pedido de Reexame interposto por Maria da Paz Domingues Abreu Madeira (peça 55) , em face do Acórdão 1529/2018-TCU-Primeira Câmara, nos termos dos artigos 48, 49 e 50 da Resolução - TCU 259/2014.

Primeira Câmara

Supremo Tribunal Federal

Maria Leticia Gonçalves de Oliveira (XXX.631.341-XX); Maria da Paz Domingues Abreu Madeira (XXX.297.343-XX); Maria das Merces Oliveira (XXX.924.771-XX)

Maria Letícia Gonçalves de Oliveira

Maria Leticia Gonçalves de Oliveira

WALTON ALENCAR RODRIGUES

Maria Zuleika de Oliveira Rocha (10.407/OAB-DF); Isabella Tanuy Goncalves; Caio Victor Vieira Mattos (10.575/OAB-MA); Pedro Paulo Romano Lopes (17.752/OAB-MA); Adriano Vitor Bringel Guimarães (16.002/OAB-MA).

Procurador Júlio Marcelo de Oliveira

PENSÃO CIVIL (PCIV)

Secretaria de Fiscalização de Pessoal (SEFIP).